【裁判字號】    95,上訴,866
【裁判日期】    950712
【裁判案由】    違反毒品危害防制條例
【裁判全文】
臺灣高等法院高雄分院刑事判決         95年度上訴字第866號
上  訴  人  臺灣高雄地方法院檢察署檢察官
被      告  甲○○
                    （現另案羈押於臺灣高雄看守所）
上列上訴人因被告違反毒品危害防制條例案件，不服臺灣高雄地
方法院95年度訴字第340 號中華民國95年4月14日第一審判決（
起訴案號：臺灣高雄地方法院檢察署94年度毒偵字第9627、9766
號），提起上訴，及移送併辦（案號：同署95年度毒偵字第4487
、5068號），本院判決如下：
     主  文
上訴駁回。
     事  實
一、甲○○前於民國89年間因違反毒品危害防制條例案件，經本
    院以90年上訴字第1323號判處有期徒刑2 年確定，復於91年
    間因竊盜案件，經原審法院以91年度易字第1729號判處有期
    徒刑1 年確定，2 罪合併執行，於94年5 月20日縮短刑期假
    釋出監，假釋期間付保護管束，而於94年8 月27日保護管束
    期滿未經撤銷，視為執行完畢。又曾於89年間因施用毒品案
    件，經原審法院裁定送觀察、勒戒後，因有繼續施用毒品傾
    向，復入戒治處所施以強制戒治，後經停止戒治，所餘期間
    付保護管束，又經撤銷停止戒治令入戒治處所施以強制戒治
    ，而於91年7 月18日執行完畢釋放。詎仍不知悔改，明知海
    洛因業經公告列為毒品危害防制條例第2 條第2 項第1 款之
    第一級毒品，不得非法持有、施用，於前開強制戒治執行完
    畢釋放後5 年內，基於施用第一級毒品海洛因之概括犯意，
    自94年10月20日上午10時許起至95年3 月2 日上午11時許止
    ，約3 天施用1 次之頻率，在其位於高雄市○○區○○街9
    號住處內，先以止血帶綁住手臂，再將海洛因加水摻入針筒
    注射手臂之方式，連續施用第一級毒品海洛因多次，嗣分別
    於94年10月26日18時10分許及同年11月18日9 時15分許，在
    前開住處前及高雄市小港區○○○○路路旁，為警查獲，並扣
    得其所有施用海洛因所用之止血帶1 條及海洛因1 包（驗後
    淨重0.06公克，空包裝重0.43公克），嗣又於95年1 月24日
    9 時25分許，在高雄縣大寮鄉拷潭村保福宮旁產業道路，及
    於95年3 月3 日23時50分許，在高雄市○○區○○路20號前
    ，先後為警盤查，經同意採尿送驗後，始知悉上情。
二、案經高雄市政府警察局小港分局、苓雅分局報請臺灣高雄地
    方法院檢察署檢察官偵查起訴及移送併辦。
     理  由
一、本件被告甲○○（下稱被告）所犯為死刑、無期徒刑、最輕
    本刑為3 年以上有期徒刑以外之罪，且非高等法院管轄第一
    審之案件，其於本院審理時就前揭被訴事實為有罪之陳述，
    經審判長告知簡式審判程序之旨，並聽取公訴人及被告之意
    見後，本院認無不得或不宜改依簡式審判程序進行之處，爰
    裁定進行簡式審判程序，核先敘明。
二、上揭事實，業據被告於本院審理中坦承不諱，且被告先後4
    次為警採集尿液經送驗結果，均呈嗎啡陽性反應之事實，有
    高雄市立凱旋醫院濫用藥物尿液檢驗報告在卷可稽，另查獲
    被告所有之白粉1 包，經送法務部調查局鑑定結果，確係海
    洛因毒品（驗後淨重0.06公克，空包裝重0.43公克），此有
    該局調科壹字第220022159 號鑑定通知書影本1 紙在卷可按
    ，並有被告所有供施用毒品所用之止血帶1 條扣案可佐，核
    均與被告自白相符，堪予採為論罪之證據，被告犯行洵堪認
    定。
三、被告前因施用毒品案件，經原審法院裁定送觀察、勒戒後，
    因有繼續施用毒品傾向，復入戒治處所施以強制戒治，後經
    停止戒治，所餘期間付保護管束，又經撤銷停止戒治令入戒
    治處所施以強制戒治，而於91年7 月18日執行完畢釋放，此
    有臺灣高等法院被告前案紀錄表及臺灣高雄地方法院檢察署
    被告刑案資料查註紀錄表各1 份在卷可稽，其於強制戒治執
    行完畢釋放後，5 年內再犯毒品危害防制條例第10條第1項
    之施用第一級毒品犯行，所為與毒品危害防制條例第23 條
    第2 項之規定相符，依法即應予論科。
四、按海洛因係毒品危害防制條例第2 條第2 項第1 款所稱之第
    一級毒品，故核被告所為，係犯該條例第10條第1 項之施用
    第一級毒品罪。被告持有第一級毒品海洛因，進而施用，其
    前後持有之低度行為均應為施用之高度行為所吸收，不另論
    罪。被告先後多次施用第一級毒品海洛因之犯行，時間緊接
    ，方法相同，觸犯構成要件相同之罪名，顯係基於概括犯意
    為之，應依連續犯規定論以一罪，並依法加重其刑（查被告
    行為後，刑法第56條連續犯之規定，業於94年1 月7 日修正
    公布刪除，並於95年7 月1 日施行，則被告之犯行，因行為
    後新法業已刪除連續犯之規定，此刪除雖非犯罪構成要件之
    變更，但顯已影響行為人刑罰之法律效果，自屬法律有變更
    ，依新法第2 條第1 項規定，比較新、舊法結果，仍應適用
    較有利於被告之行為時法律即舊法論以連續犯【最高法院95
    年第8 次刑事庭會議決議參照】，併此敘明）。末查被告前
    因違反毒品危害防制條例案件，經本院以90年上訴字第1323
    號判處有期徒刑2 年確定，復因竊盜案件，經原審法院以91
    年度易字第1729號判處有期徒刑1 年確定，2 罪合併執行，
    於民國94年5 月20日縮短刑期假釋出監，假釋期間付保護管
    束，而於94年8 月27日保護管束期滿未經撤銷，視為執行完
    畢，有卷附臺灣高等法院被告前案紀錄表可按，茲於五年以
    內再故意犯本件有期徒刑以上之罪，不論依修正前之刑法第
    47條，或修正後之刑法第47條第1 項之規定，均構成累犯，
    對被告而言並無有利或不利之情形，自不生新舊法比較之問
    題，應逕依修正前之刑法第47條，論以累犯，並加重其刑。
    公訴人雖僅就被告自94年10月26日18時20分許回溯24小時內
    某時，至同年11月18日10時許回溯24小時內某時止，連續施
    用第一級毒品海洛因之犯行起訴，惟被告當庭表示伊自94年
    10月20日上午10時許起至95年3 月2 日上午11時許止，均有
    施用第一級毒品海洛因，而與公訴人起訴並經本院論罪科刑
    之犯行間，有連續犯之裁判上一罪關係，為起訴效力所及，
    本院自得一併審理，附此敘明。
五、原審認被告罪證明確，因而適用毒品危害防制條例第10條第
    1 項、第18條第1 項前段，刑法第11條、第38條第1 項第2
    款、修正前刑法第56條、第47條等規定，並審酌被告經觀察
    、勒戒、強制戒治，未能戒絕毒癮，再次連續施用第一級毒
    品海洛因而觸法，顯見其無悔改之意，意志不堅，一犯再犯
    ，有失政府制定毒品危害防制條例之立法美意，惟念其施用
    毒品乃自戕一己之身體健康，尚未害及他人，所生危害非大
    ，犯後坦承態度及其施用次數、期間等一切情狀，量處有期
    徒刑11月；並敘明扣案之第一級毒品海洛因1 包（驗後淨重
    0.06公克，空包裝重0.43公克，因海洛因附著於包裝上剝離
    不易，應將包裝之整體視為海洛因毒品），為違禁物，應依
    毒品危害防制條例第18條第1 項前段之規定，不問屬於犯人
    與否，沒收銷燬之，至送驗時所耗損之毒品既已滅失，不另
    為沒收銷燬之諭知，附此敘明。另扣案之止血帶1 條，為被
    告所有，供其施用海洛因所用之物，亦據被告供陳明確，應
    依刑法第38條第1 項第2 款之規定，宣告沒收。其認事用法
    ，核無不合，量刑亦屬允當。公訴人以移送併辦之犯行（即
    95年度毒偵字第4487號移送併辦部分），原審未及審理為由
    ，提起上訴，然因檢察官上訴後移送併辦（即95年度毒偵字
    第4487、5068號）部分之犯行，均已經原審審理並認定在案
    ，故檢察官執此上訴，並無理由，應予駁回。
據上論斷，應依刑事訴訟法第368條，判決如主文。
本案經檢察官姜麗儒到庭執行職務。
中    華    民    國    95    年    7     月    12    日
                  刑事第七庭    審判長法  官  莊飛宗
                                      法  官  曾逸誠
                                      法  官  黃三友
以上正本證明與原本無異。
如不服本判決應於收受本判決後10日內向本院提出上訴書狀，其
未敘述上訴理由者，並得於提起上訴後10日內向本院補提理由書
狀（均須按他造當事人之人數附繕本）「切勿逕送上級法院」。
中    華    民    國    95    年    7     月    12    日
                                      書記官  黃玉珠
附錄本判決論罪科刑法條：
毒品危害防制條例第10條第1項
施用第一級毒品者，處6 月以上5 年以下有期徒刑。


司法院資訊處製作；財團法人民間司法改革基金會備份。
